臺灣臺南地方法院刑事判決             100年度訴字第1091號
公  訴  人  臺灣臺南地方法院檢察署檢察官
被      告  賴惠鈴
上列被告因違反毒品危害防制條例案件，經檢察官提起公訴（
100年度營毒偵字第90號），被告就被訴事實為有罪之陳述，本
院合議庭裁定由受命法官獨任進行簡式審判程序，判決如下：
    主  文
賴惠鈴施用第一級毒品，累犯，處有期徒刑拾月。
    事實及理由
一、本件犯罪事實及證據，除下列事項予以更正外，餘均引用附
    件檢察官起訴書之記載。
  (一)起訴書犯罪事實欄第1項第3行原記載「於90年9月18日執行
    期滿」，應更正為「於91年4月28日執行期滿」。
  (二)起訴書犯罪事實欄第2項倒數第1至6行原記載「復基於施用
    第一級毒品海洛因之犯意，於100年1月27日晚上7時40分許
    由警方採尿人員對之採尿送驗往前回溯26小時內之某時，在
    不詳處所，施用第一級毒品海洛因1次;另基於施用第二級毒
    品之犯意，於100年1月25日上午10時許，在臺南市○○區○
    ○路市場廁所內，施用第二級毒品安非他命1次」，應更正
    為「於100年1月25日上午10時許，在臺南市○○區○○路市
    場廁所內，將第一級毒品海洛因及第二級毒品甲基安非他命
    置入注射針筒內，摻水稀釋後，注射靜脈血管之方式，同時
    施用第一級毒品海洛因及第二級毒品甲基安非他命1次」。
  (三)起訴書證據並所犯法條欄編號1證據名稱原記載「被告賴惠
    鈴『於偵查中』之供述」，因被告於100年度營毒偵字第90
    號卷內僅有100年7月6日之警詢筆錄，該卷內並無被告於偵
    查中供述，故「於偵查中」應予以刪除。且依該次被告供述
    ，可認被告於驗尿報告呈現嗎啡及安非他命陽性反應後，即
    陳明係兩種毒品同時施用。再參諸被告前案於99年間施用毒
    品犯行，亦是兩種毒品同時施用，有臺灣高雄地方法院99年
    度審訴字第1358號刑事判決在卷可參，被告主張其兩種毒品
    同時施用，尚非無據，應可採信。
二、查海洛因、甲基安非他命分屬毒品危害防制條例第2條第2項
    第1款所規定之第一級毒品及同條項第2款所規定之第二級毒
    品，核被告賴惠鈴所為，係犯毒品危害防制條例第10條第1
    、2項之施用第一、二級毒品罪。被告持有第一級毒品海洛
    因及第二級毒品甲基安非他命之低度行為，各為進而施用之
    高度行為所吸收，均不另論罪。被告於本件同時施用第一級
    毒品海洛因、第二級毒品甲基安非他命，係一行為觸犯2罪
    名，為想像競合犯，應依刑法第55條規定，從一重之施用第
    一級毒品罪處斷。查被告有如起訴書犯罪事實欄所載犯罪科
    刑執行情形，此有臺灣高等法院被告前案紀錄表1份在卷可
    稽。其前受有期徒刑之執行完畢後，5年內故意再犯本件有
    期徒刑以上之罪，為累犯，應依刑法第47條第1項規定加重
    其刑。爰審酌被告前因施用毒品經送觀察、勒戒及強制戒治
    等處分執行完畢後，仍不思戒除毒癮，再有本件施用毒品犯
    行，顯未因前所受觀察、勒戒及強制戒治等治療處分及有期
    徒刑之處分而記取教訓。惟其施用毒品所生之危害，性質上
    屬對自我身心健康之自戕行為，對於他人生命、身體、財產
    等法益，尚無明顯而重大之實害，且其犯罪後坦承犯行等一
    切情狀，量處如主文所示之刑，以資懲儆。
三、據上論斷，應依刑事訴訟法第273條之1第1項、第299條第1
    項前段、第310條之2、第454條第2項，毒品危害防制條例第
    10條第1、2項，刑法第11條前段、第55條、第47條第1項，
    判決如主文。
本案經檢察官鄭葆琳到庭執行職務。
中    華    民    國    100    年    9    月    30    日
                  刑事第一庭    法  官  陳振謙
以上正本證明與原本無異。
如不服本判決應於收受本判決後10日內向本院提出上訴書狀，並
應敘述具體理由。其未敘述上訴理由者，應於上訴期間屆滿後20
日內向本院補提理由書狀（均須按他造當事人之人數附繕本）「
切勿逕送上級法院」。
                                書記官  黃雅雲
中    華    民    國    100    年    9    月    30    日
附錄本案論罪科刑法條全文
毒品危害防制條例第10條
施用第一級毒品者，處6月以上5年以下有期徒刑。
施用第二級毒品者，處3年以下有期徒刑。